臺灣高等法院刑事判決
                                    110年度上易字第992號
上  訴  人  
即  自訴人  陳○○

自訴代理人  徐正坤律師
            吳宜平律師
上  訴  人  
即  被  告  陳○○

上列上訴人等因被告家暴妨害自由等案件，不服臺灣臺北地方法
院109年度自字第13號，中華民國110年3月29日第一審判決，提
起上訴，本院判決如下：
    主  文
上訴駁回。
    犯罪事實
一、陳○○與陳○○為連襟，具有家庭暴力防治法第3條第4款之家庭
    成員關係，因前與陳○○有訴訟糾紛，竟基於誹謗、公然侮辱
    及恐嚇危害安全之單一犯意，接續於附表一所示時間，在附
    表一所示不特定多數人均得共見共聞之地點，以舉海報或言
    詞陳述方式，表達如附表一所示言論內容，具體指摘、辱罵
    或恐嚇陳○○，足以貶損陳○○之人格、名譽與社會評價，或致
    陳○○心生畏懼，而生危害於安全。
二、案經陳○○向臺灣臺北地方法院提起自訴。 
    理  由
壹、證據能力：
    本件認定犯罪事實所引用之證據，皆無證據證明係公務員違
    背法定程序所取得。又自訴代理人、被告陳○○於本院準備程
    序及審理時均同意作為證據（本院卷第99至108、133至141
    頁），復經審酌該等證據作成之情況，核無違法取證或其他
    瑕疵，且與待證事實具有關聯性，認為以之作為證據應屬適
    當，依刑事訴訟法第158條之4反面解釋及第159條之5規定，
    認均有證據能力。
貳、實體部分：
一、認定犯罪事實之證據及理由：
    訊據被告矢口否認有何誹謗、公然侮辱及恐嚇犯行，辯稱：
    我所陳述的都是事實，怎麼會是誹謗，何況我只是表達害我
    的人是混蛋等字眼，雖然比較激動且言詞不雅，但並沒有指
    名道姓，也沒有謾罵無辜的人，更沒有恐嚇自訴人云云。經
    查：
  ㈠被告接續於附表一所示時間，在附表一所示不特定多數人均
    得共見共聞之地點，以舉海報或言詞陳述方式，表達如附表
    一所示言論內容之事實，業據被告於原審及本院審理時供述
    在卷（原審卷第226至227、331至334頁、本院卷第99頁），
    且有監視器錄影畫面擷圖、現場照片及錄音譯文附卷可資佐
    證（原審卷第49至63、67至69頁），此情首堪認定。
  ㈡被告雖否認有何誹謗、公然侮辱及恐嚇犯行，而以前揭情詞
    置辯。然查：
　⒈刑法第310條規定之誹謗罪，係指意圖散布於眾，而指摘或傳
    述足以毀損他人名譽之事者。所謂散布於眾之意圖，乃指行
    為人有將指摘或傳述內容傳播於不特定人或多數人，使大眾
    周知之意圖；且所稱「散布於眾」，係指散播傳布於不特定
    人或多數人，使大眾得以知悉其內容而言，即行為人向不特
    定人或多數人散布指摘足以毀損他人名譽之事，始克相當；
    至所謂誹謗故意，係指行為人對其指摘或傳述之事足以損害
    他人名譽有所認識，並且進而決意加以指摘或傳述該事件具
    體內容之主觀犯罪故意。而言論自由為憲法所保障之人民基
    本權，法律固應予以最大限度之維護。惟惡意散布謠言，傳
    播不實之言論，反足以破壞憲法所保障之基本權，依憲法第
    23條規定，自應予合理之限制。刑法第310條誹謗罪之處罰
    規定，即屬法律對於非法言論所加之限制。又司法院釋字第
    509號解釋就刑法第310條誹謗罪之處罰規定，明確揭示行為
    人縱不能證明其言論內容為真實，然若能舉出相當證據資料
    足證其有相當理由確信其言論內容為真實者，因欠缺犯罪故
    意，即不得遽以誹謗罪相繩，然行為人若無相當理由確信為
    真實，僅憑一己之見逕予杜撰、揣測、誇大，甚或以情緒化
    之謾罵字眼，在公共場合為不實之陳述，達於誹謗他人名譽
    之程度，即非不得以誹謗罪相繩，亦即採取「真正惡意原則
    」。從而行為人對於資訊之不實已有所知悉或可得而知，卻
    仍執意傳播不實之言論，或有合理之可疑，卻仍故意迴避真
    相，假言論自由之名，行惡意攻訐之實，或因過於輕率疏忽
    而未探究所言是否為真實者，即應就其不實內容之言論受法
    律所制裁，不能主張免責。
　⒉被告在不特定多數人均得共見共聞之自訴人住處及辦公室外
    ，以舉海報或言詞陳述方式，表達如附表一所示之言論內容
    ，屬散布之行為無疑，其散布於眾之意圖，至為灼然。細繹
    被告表達之言論內容，其中：
　⑴被告以附表一編號1、3、5至8、10、12、15至17、19、20所
    示載有「原本是股東，至今股份在哪裏」等文字之海報，及
    以附表一編號2、9、13所示「侵吞股份」、「我的股份在哪
    裡」、「你有沒有吃我股份」、「那一個吃我股份的人，那
    一個吃我股利的人」等言詞，指摘自訴人侵吞以被告配偶翁
    麗華名義購買之○○股份有限公司（下稱○○公司）股票，此為
    被告於另案檢察官偵查時所為主張（臺灣臺北地方檢察署10
    7年度偵字第12148號偵查卷宗第9頁），且有○○公司股東名
    簿、基本資料查詢結果、股東名簿佐卷足憑（臺灣臺北地方
    檢察署107年度偵字第6005號偵查卷宗【下稱6005偵卷】㈠第
    273、277頁、6005偵卷㈡第27至28頁、臺灣臺北地方檢察署1
    07年度偵字第11458號偵查卷宗第20至22頁），然被告早於9
    8年9月19日即與自訴人簽立收訖○○公司退股金及補償金之確
    認書，其內容明確記載「茲收到○○公司退股金及補償金，雙
    方願意和平結束股東關係，而後○○公司及陳○○先生與陳○○先
    生，互相不再作任何指責對方或要求」、「立書人：陳○○Z0
    00000000」，自訴人並以支票及匯款方式將退股金支付被告
    ，有確認書、支票及中國工商銀行匯款單據在卷可稽（6005
    偵卷㈡第29至37頁），被告於臺灣臺北地方法院107年度訴宇
    第2972號民事事件審理時亦自承已收受○○公司退股金及補償
    金之事實（臺灣臺北地方法院108年度易字第1061號刑事卷
    宗【下稱原審易1061卷】㈡第28頁），俱徵被告主觀上知悉
    其與自訴人間經上開協議，已不存在○○公司之股權糾紛。況
    翁麗華前就○○公司股份登載一事對自訴人提告偽造文書案件
    ，亦經臺灣臺北地方檢察署檢察官以104年度偵續一字第95
    號為不起訴處分，並經臺灣高等檢察署以105年度上聲議字
    第5173號駁回再議，及臺灣臺北地方法院以105年度聲判字
    第182號裁定駁回聲請交付審判確定，有上開處分書、裁定
    書在卷可參（6005偵卷㈡第19至25、187至189、191至195頁
    ），前開處分書載明查無證據證明自訴人未經同意，擅自刪
    除翁麗華股權登記等，被告明知其所為有關自訴人侵吞股款
    之質疑，並無憑據，仍於自訴人住處及辦公室外，以舉海報
    或言詞陳述方式，散布前揭言論內容，主觀上當有誹謗之故
    意甚明，被告此部分所為，自已該當誹謗及散布文字誹謗罪
    之構成要件。
　⑵被告於附表一編號11所揭「你把江軍叫我去把他操翻了，人
    家倒了，現在居然以前華新跟江軍合作的生意通通在你這邊
    」等言詞，係在指摘自訴人指示被告利用其媳婦之父親為大
    陸地區海關人員，對有同業競爭關係之江軍企業股份有限公
    司（下稱江軍公司）查稅，將江軍公司查倒一事，此據被告
    於原審審理時供承在卷（原審卷第333頁），然未見江軍公
    司有解散或停止營業之相關登記，且該公司網頁仍載有大陸
    地區廠房，有公司基本資料及網路列印資料在卷可查（原審
    卷第379至383頁），被告於原審審理時亦自承：我不知道江
    軍公司是否倒閉等語（原審卷第333頁），足見被告此部分
    指摘傳述內容確有誇大不實之情。況證人馬志昌證稱：海關
    查稅的事情是被告去的，我都在海關外面等等語（原審易10
    61卷第147 頁），前開查稅之事既係被告所為，無從認定被
    告所指自訴人在大陸地區濫用海關權勢侵害江軍公司一事為
    真。從而，被告此部分言論，顯無憑據，其所為誹謗犯行，
    足堪認定。
  ⑶被告於附表一編號13所稱「賣不掉的東西強迫人家買」，係
    指摘自訴人在大陸地區強迫昆貿電子股份有限公司（下稱昆
    貿公司）購買○○公司之庫存，此據被告於原審審理時供承在
    卷（原審卷第333頁），然證人即昆貿公司總經理高建發於
    臺灣臺北地方法院107年度訴字第2972號民事事件審理時明
    確證稱：○○公司不曾強迫我購買庫存產品，實際上昆貿公司
    也沒有買過等語（原審卷第134、135頁），被告此部分指摘
    內容顯非事實，被告亦未就前開所指提出形成合理信賴之事
    證依據，自已構成誹謗罪甚明。
　⑷被告以附表一編號1、3、5至8、10、12、15至17、19、20所
    示記載「侵佔公款玩股票」、「挪用公款約五百萬代人頭繳
    罰金」等文字之海報，及以附表一編號2所示「專門逃漏稅
    ，利用人頭」等言詞，指摘自訴人侵吞○○公司公款、利用人
    頭王振鴻（原名：王中興）成立系統企業社以逃漏稅捐、挪
    用○○公司款項代系統企業社繳納行政罰鍰，雖提出財政部基
    隆關稅局97年7月25日基審複二核字第0971016227號複查決
    定書（原審卷第415至417頁）作為佐證，然依前開財政部基
    隆關稅局復查決定書事實欄所載：「經本局查核結果，本5
    批貨物與申請人另案報運進口之報單第AW/93/0679/1280號
    相同，而該報單經查驗結果，產地更正為中國大陸，申請人
    涉及虛報貨物產地、逃避管制，業經本局處分確定在案。本
    5案貨物之國外供應商、貨品料號、規格與該進口報單相同
    ，本局乃認定其產地為中國大陸，且非屬准許輸入之大陸物
    品。申請人涉有虛報進口貨物產地，逃避管制情事，爰依海
    關緝私條例第37條第3項轉依同條例第36條第1項規定，處貨
    價2倍之罰鍰計新臺幣450萬904元」（原審卷第415頁），可
    知上開罰鍰係針對單一申報不實之個案所為裁罰，與系統企
    業社是否係為逃漏稅捐而成立無涉。且證人王振鴻於另案（
    臺灣臺北地方檢察署105年度偵字第23467號自訴人涉嫌侵占
    ○○公司款項案件）警詢時證稱：當時是被告跟我說自訴人要
    成立新公司，需要找人頭擔任負責人，被告請我幫忙等語（
    6005偵卷㈡第280頁），核與被告於原審審理時自承：王振鴻
    是我的小弟，自訴人不認識王振鴻，王振鴻的系統企業社是
    給自訴人用的人頭公司等語相符（原審卷第355至356、466
    頁），足徵系統企業社確係因應自訴人之需求而成立之行號
    ，不能排除系統企業社與○○公司間有一定之業務關係，否則
    實無無端新設行號之必要，則○○公司為系統企業社繳納罰鍰
    ，非無可能係關係企業間之資金往來或周轉，不能遽指為挪
    用公款。況被告所指自訴人侵吞○○公司公款、挪用公司款項
    為系統企業社繳納罰鍰等節，早經臺灣臺北地方檢察署檢察
    官偵查後，認卷存事證不足證明自訴人有犯罪嫌疑，以105
    年度偵字第23467號為不起訴處分，有前開不起訴處分書佐
    卷可參（6005偵卷㈡第231至236頁），被告既已知悉所提證
    據不足以認定自訴人有其所指上開情事，仍再執陳詞恣意散
    布此等足以貶損自訴人名譽之事，所為自已構成誹謗及散布
    文字誹謗罪。
  ⑸被告以附表一編號13所示「今天不爽打這個客戶，明天不爽
    打那個客戶」、「沒事恐嚇員工」等言詞，指摘自訴人恐嚇
    、毆打自○○公司離職另行創業之鄒承翰（原名：鄒文光），
    然證人鄒承翰於另案檢察事務官詢問時證稱：我自○○公司離
    職後，沒有遭人毆打，也沒有人去我公司鬧或找麻煩，我與
    自訴人還是好朋友等語（原審卷第115至116頁），被告此部
    分所指情節，顯非真實，復未見有何足使被告合理信賴為真
    之客觀證據，自屬誹謗。
　⑹被告以附表一編號1、3、5至8、10、12、15至17、19、20所
    示載有「○○公司陳○○司法迫害」等文字之海報，及以附表一
    編號2、4、9、11、14所示「多少的司法人員，這些人幫你
    作弊，幫你湮滅證據」、「法院都是你家開的」、「你把法
    官都買了」、「你家他媽掌管司法」等言詞，具體指摘自訴
    人以不正當方法使被告受刑事調查，及使被告對自訴人提告
    之案件未獲起訴，然被告與自訴人間因前揭糾紛互有提告，
    檢警機關自需依法偵查確認犯罪嫌疑存否，不能因此即謂自
    訴人係以不正當手段介入為司法迫害，而被告或其配偶對自
    訴人提出之刑事告訴或告發，係經檢察官依法調查後認證據
    不足為不起訴處分，業經說明如前，被告僅因個人主觀不滿
    不起訴處分之結果，徒憑己見，恣意臆測妄稱係自訴人不當
    利用司法人員影響結果，其此部分所為誹謗及散布文字誹謗
    犯行，亦堪認定。
　⒊刑法第309條第1項規定之公然侮辱，係指於特定或不特定多
    數人得以共見共聞之狀態下，未指明具體事實，而以言語、
    文字、圖畫或舉動直接對人謾罵、嘲笑或其他表示足以貶損
    他人評價之意思而言。被告在不特定多數人均得共見共聞之
    自訴人住處及辦公室外，以載有「○○公司陳○○」文字之海報
    或以言詞陳述方式，分別以附表一編號1、3、5至8、10、12
    、15至17、19、20所示「喪盡天良、道貌岸然」，及附表一
    編號4、9、11、13、14所示「幹你娘」、「你狗屎雞蛋」、
    「不要臉」、「敢做不敢當，你真是孬」、「你真是不要臉
    到了極點」、「是狗生的，母狗生的，公狗幹的」、「畜生
    」、「他媽狗操的」、「媽的雞巴哩，操你祖宗」、「除他
    媽下面不能，其他大概還能」等具有貶抑性、輕蔑性之抽象
    性文字或言詞，公然辱罵自訴人，依一般社會通念，足使不
    特定之多數見聞者，產生自訴人具有負面人格特質之印象，
    致貶損其個人人格及社會評價，且所表達之言論內容，已脫
    逸情緒宣洩及踰越一般社會通念、人我互動可資容許之範疇
    ，其主觀上之公然侮辱故意，及公然侮辱之行為，均臻灼然
    。被告空言否認上情，辯稱：我雖然情緒激動且言詞不雅，
    但並非謾罵，也未針對自訴人云云，無非事後圖卸之詞，委
    無足採。
　⒋恐嚇罪之成立不以行為人真有加害之意為必要，凡以加害人
    之生命、身體、自由、名譽或財產，使人心生畏怖之心理者
    均屬之，至被害人是否心生畏懼，則應本於社會客觀經驗法
    則以為判斷基準。審諸被告對自訴人所為如附表一編號4 、
    9、11、13、18所示「這個世界上只要弄我的人，沒有一個
    有好下場」、「葬儀社是我家開的，跟你拼了」、「我就是
    跟你拼了，我拿生命跟你拼」、「你知道我的拳頭很硬嘛」
    、「兄弟是你玩的？」、「老子要走的時候一定，只要有辦
    法一定帶著你一起到閻王爺那裡去報到」、「我抓去關，我
    出來會怎麼對你，你有沒有想過後果」等言詞，依社會一般
    觀念普遍認知係欲以傷害他人身體、生命之惡害通知，客觀
    上足以使聞者心生畏怖，致生危害於安全，被告為智識程度
    正常之成年人士，自不得諉為不知，其主觀上當有恐嚇自訴
    人之犯意甚明。
  ㈢綜上，本案事證明確，被告犯行堪予認定，應依法論科。
二、論罪：
　㈠按家庭暴力防治法所稱家庭暴力，係指家庭成員間實施身體
    、精神或經濟上之騷擾、控制、脅迫或其他不法侵害之行為
    。所謂家庭暴力罪，則指家庭成員間故意實施家庭暴力行為
    而成立其他法律所規定之犯罪，家庭暴力防治法第2條第1 
    款、第2款分別定有明文。本件被告與自訴人為連襟，具有
    家庭暴力防治法第3條第4款之家庭成員關係，其對自訴人為
    誹謗、公然侮辱及恐嚇之行為，即該當於家庭暴力防治法第
    2條第2款所稱之家庭暴力罪，惟家庭暴力防治法對於家庭暴
    力罪並無科處刑罰之規定，應依刑法罪名予以論罪科刑。
　㈡核被告所為，係犯刑法第305條之恐嚇危害安全罪、第309條
    第1項之公然侮辱罪及第310條第1項之誹謗罪、第2項之散布
    文字誹謗罪。
  ㈢被告於附表一所示時間，在自訴人住處及辦公室外，多次以
    舉海報或言詞陳述方式，具體指摘、抽象謾罵及恐嚇自訴人
    ，內容、用語大致相同，顯係基於單一之犯罪目的，在時間
    密切接近、地點相同之情況下賡續而為，各行為彼此間獨立
    性極為薄弱，依一般社會健全通念，應各評價為一行為，分
    別論以誹謗、散布文字誹謗、公然侮辱罪及恐嚇危害安全罪
    之接續犯。
  ㈣刑法上一行為而觸犯數罪名之想像競合犯，其存在之目的，
    在於避免對於同一不法要素過度評價，則自然意義之數行為
    ，得否評價為法律概念之一行為，應就客觀構成要件行為之
    重合情形、主觀意思活動之內容、所侵害之法益與行為間之
    關聯性等要素，視個案情節依社會通念加以判斷。被告因與
    自訴人有訴訟糾紛，心生不滿，遂於密接時間，在自訴人住
    處及辦公室外，以舉海報或言詞陳述方式，表達附表一所示
    誹謗、公然侮辱及恐嚇之言論，其旨均在宣洩情緒，因果歷
    程並未中斷，其誹謗、公然侮辱與恐嚇行為難以切割，且犯
    罪對象單一，於法律概念上應評價為一行為。被告以一行為
    犯誹謗、散布文字誹謗、公然侮辱及恐嚇危害安全四罪，為
    想像競合犯，應依刑法第55條規定，從一重論以散布文字誹
    謗罪。
三、不另為無罪諭知部分：
　㈠自訴意旨略以：被告於附表一編號1、3、5至8、10、12、15
    至17、19、20所示時間、地點，同時另舉如附表二編號1 、
    2所示海報，因認被告此部分行為涉犯誹謗及公然侮辱罪嫌
    。然依自訴人所提照片，未見被告曾在現場持舉如附表二編
    號2所示海報，自訴人此部分所指，容有誤會。至附表二編
    號1所示海報部分，被告於原審審理時供稱：該面海報內容
    是要罵陳宏達，我都是在法務部持舉該面海報，在自訴人住
    處或辦公室沒有要用該海報表達言論的意思等語（原審卷第
    468頁），與自訴人所提現場照片對照以觀，被告均將載有
    附表二編號1所示文字之海報倚靠門上或面向樹叢擺放，而
    非顯露在外（原審卷第49至54、60、61頁），堪認被告所辯
    ，並非無稽，被告既無以該海報表達言論之意，自非得以誹
    謗及公然侮辱之罪名相繩。以上原均應為無罪之諭知，然此
    部分與被告前開經論罪部分，有接續犯之實質上一罪關係，
    爰不另為無罪之諭知。
　㈡自訴意旨另以：被告於附表一編號2所為言詞，尚涉犯公然侮
    辱罪嫌。然觀被告就附表一編號2所為言詞內容，並無與具
    體事件無關之抽象謾罵，應僅構成誹謗罪，而無成立公然侮
    辱罪之餘地，原應為無罪之判決，惟此部分與前開經論罪之
    誹謗犯行有想像競合之裁判上一罪關係，亦不另為無罪之諭
    知。
四、維持原判決之理由：
  ㈠原審以被告恐嚇危害安全、公然侮辱及誹謗、散布文字誹謗
    犯行，罪證明確，依刑法第305條、第309條第1項、第310 
    條第1項、第2項、第55條、第41條第1項前段，刑法施行法
    第1條之1第1項規定，以行為人之責任為基礎，審酌被告在
    特定地點，以舉海報或言詞方式為妨害名譽及恐嚇之犯行，
    行為期間非短，雖對自訴人法益侵害程度非輕，然其情節尚
    與使用網路大量散布者有間，兼衡自訴人意見，暨被告犯後
    否認犯行且未與自訴人和解之態度，於原審審理時自承之智
    識程度，目前無業，罹患憂鬱症、糖尿病、恐慌症，需仰賴
    家屬扶養之家庭生活狀況，及其素行等一切情狀，量處拘役
    45日，並諭知易科罰金之折算標準。另就自訴意旨所指被告
    於附表一編號1、3、5至8、10、12、15至17、19、20另涉誹
    謗及公然侮辱罪嫌，附表一編號2另涉公然侮辱罪嫌部分，
    說明理由不另為無罪之諭知。併就沒收部分敘明被告本案犯
    罪所用之海報，業經本院以109年度上易字第547號判決諭知
    沒收在案，爰不更行宣告沒收。核其認事用法均無違誤，量
    刑亦屬妥適，應予維持。
　㈡自訴人上訴意旨以被告所為應按不同日期予以分論併罰，指
    摘原審量刑過輕。惟被告於附表一所示時間，在自訴人住處
    及辦公室外，多次以舉海報或言詞具體指摘、抽象謾罵及恐
    嚇自訴人，應各評價為一行為，分別論以接續犯，業經本院
    說明如前，自訴人認應予分論併罰，尚非有據。再按量刑輕
    重，係屬為裁判之法院得依職權自由裁量之事項，苟其量刑
    已以行為人之責任為基礎，並斟酌刑法第57條各款所列情狀
    ，在法定刑度內，酌量科刑，無偏執一端，致明顯失出失入
    之情形，自不得指為不當或違法。原審量定刑期，業已就被
    告犯罪之動機、所肇損害，及被告犯罪後否認犯行、未與自
    訴人達成和解之態度等刑法第57條各款所列情狀，詳為斟酌
    ，在適法範圍內行使其量刑之裁量權，核無違法或不當之情
    形，自訴人指摘原審量刑過輕，亦無理由。
　㈢被告上訴猶執前詞，否認犯罪，均經本院指駁如前，洵屬無
    據。至被告另以原審未依其聲請進行測謊鑑定，指摘為應於
    審判期日調查之證據未予調查之違法。惟測謊係依一般人在
    說謊時，容易產生恐懼、不安、與情境經驗等情緒波動反應
    ，乃以科學方法，由施測人利用測謊儀器，將受測者之上開
    情緒波動反應情形加以記錄，用以判別受測者之供述是否真
    實之技術。是測謊在本質上並非針對「謊言」本身加以偵測
    ，而是在檢測人體血壓、脈博、呼吸及皮膚導電反應引起之
    生理變化，用以研判受測人所述是否屬實。此一情緒波動所
    致膚電反應，隨時間經過而淡化，以致未能檢測，衡屬測謊
    技術之客觀界限。被告雖曾於民國110年1月4日具狀請求將
    其本人與自訴人併送測謊鑑定，然斯時距本件案發時間已久
    ，難認仍得精準施測，並以施測結果採為認定事實之依據。
    況本案事證已明，被告請求測謊鑑定，於事實認定顯不生影
    響，自無調查之必要，被告執此指摘原判決不當，亦屬無據
    。
  ㈣綜上，本件自訴人及被告上訴均無理由，應予駁回。　
據上論斷，應依刑事訴訟法第368 條，判決如主文。
中　　華　　民　　國　　110 　年　　8 　　月　　18　　日
                  刑事第三庭    審判長法　官  張惠立  
                                      法　官  劉兆菊
                                      法　官  廖怡貞
以上正本證明與原本無異。
不得上訴。
                                      書記官  劉芷含 
中　　華　　民　　國　　110 　年　　8 　　月　　18　　日

附錄本案論罪科刑法條全文：
中華民國刑法第305條
以加害生命、身體、自由、名譽、財產之事恐嚇他人，致生危害
於安全者，處2年以下有期徒刑、拘役或9000元以下罰金。

中華民國刑法第309條
公然侮辱人者，處拘役或9000元以下罰金。
以強暴犯前項之罪者，處1年以下有期徒刑、拘役或1萬5000元以
下罰金。

中華民國刑法第310條
意圖散布於眾，而指摘或傳述足以毀損他人名譽之事者，為誹謗
罪，處1年以下有期徒刑、拘役或1萬5000元以下罰金。
散布文字、圖畫犯前項之罪者，處2年以下有期徒刑、拘役或3萬
元以下罰金。
對於所誹謗之事，能證明其為真實者，不罰。但涉於私德而與公
共利益無關者，不在此限。

附表一：
編號 時間 地點 行為方式及言論內容 證據 罪名  1 108年11月8日上午10時25分起至10時38分止 ○○公司汐止辦公室外 以舉海報方式表達：『司法正義在哪裏！一、原本是股東，至今股份在哪裏？二、侵佔公款玩股票「告訴變告發」結案！三、挪用公款約五百萬代人頭繳罰金，「告訴變告發」結案！【沒事】！四、偽證告了一年多，不開庭「告發了事」監察院法務部【陳情】幾十次都【完全沒有用】』、『○○公司陳○○  司法迫害  喪進天良  殺雞取卵  道貌岸然』等言論 監視器錄影畫面擷圖 （原審卷第49頁） 刑法第309條 第1項公然侮辱罪、第310條第2項散布文字誹謗罪   2 108年11月8日上午10時31分起至37分許止 ○○公司汐止辦公室外 以言詞陳述方式表達：「你以為你跟華新科技合作，華新科技不知道你是一個作奸犯科，前科累累，專門逃漏稅，利用人頭，侵吞股份。」、「你以為司法是你家開的，你以為你玩弄司法玩的很爽，小心一點？那個破了害死多少的司法人員，這些人幫你作弊，幫你湮滅證據，你以為啊，你以為這些司法人員有一天反過頭來咬你的時候你就知道了，你以為幹嘛，躲在那裏幹嘛！怕什麼見不得人啊！敢嫖妓還敢躲在那裡！」等言論 錄音譯文項次1至2 （原審卷第67頁） 刑法第310條第1項誹謗罪  3 108年12月3日上午9時20分起 (約50分鐘） 自訴人住所外  以舉海報方式表達：『司法正義在哪裏！一、原本是股東，至今股份在哪裏？二、侵佔公款玩股票「告訴變告發」結案！三、挪用公款約五百萬代人頭繳罰金，「告訴變告發」結案！【沒事】！四、偽證告了一年多，不開庭「告發了事」監察院法務部【陳情】幾十次都【完全沒有用】』、『○○公司陳○○  司法迫害  喪進天良  殺雞取卵  道貌岸然』等言論 現場照片 （原審卷第51頁） 刑法第309條 第1項公然侮辱罪、第310條第2項散布文字誹謗罪  108年12月3日上午10時43分起至12時12分止 ○○公司汐止辦公室外  監視器錄影畫面擷圖 （原審卷第50頁）   4 108年12月3日上午11時35分起至中午12時5分止 ○○公司汐止辦公室外 以言詞陳述方式表達： 「幹你娘，這個世界上只要弄我的人，沒有一個有好下場！」、「法院你家開的，你狗屎雞蛋！」、「法院是你家開的，沒關係，葬儀社是我家開的，跟你拼了！」等言論 錄音譯文項次3至5 （原審卷第67頁） 刑法第305條恐嚇罪、第309條第1項公然侮辱罪、第310條第1項誹謗罪  5 108年12月4日上午9時59分起 (約30分鐘) 自訴人住所外 以舉海報方式表達：『司法正義在哪裏！一、原本是股東，至今股份在哪裏？二、侵佔公款玩股票「告訴變告發」結案！三、挪用公款約五百萬代人頭繳罰金，「告訴變告發」結案！【沒事】！四、偽證告了一年多，不開庭「告發了事」監察院法務部【陳情】幾十次都【完全沒有用】』、『○○公司陳○○  司法迫害  喪進天良  殺雞取卵  道貌岸然』等言論 現場照片 （原審卷第53頁） 刑法第309條 第1項公然侮辱罪、第310條第2項散布文字誹謗罪  6 108年12月4日上午10時58分起至12時38分止 ○○公司汐止辦公室外 以舉海報方式表達：『司法正義在哪裏！一、原本是股東，至今股份在哪裏？二、侵佔公款玩股票「告訴變告發」結案！三、挪用公款約五百萬代人頭繳罰金，「告訴變告發」結案！【沒事】！四、偽證告了一年多，不開庭「告發了事」監察院法務部【陳情】幾十次都【完全沒有用】』、『○○公司陳○○  司法迫害  喪進天良  殺雞取卵  道貌岸然』等言論 監視器錄影畫面擷圖 （原審卷第52頁） 刑法第309條 第1項公然侮辱罪、第310條第2項散布文字誹謗罪  7 108年12月25日上午10時5分起(約20分鐘) 自訴人住所外 以舉海報方式表達：『司法正義在哪裏！一、原本是股東，至今股份在哪裏？二、侵佔公款玩股票「告訴變告發」結案！三、挪用公款約五百萬代人頭繳罰金，「告訴變告發」結案！【沒事】！四、偽證告了一年多，不開庭「告發了事」監察院法務部【陳情】幾十次都【完全沒有用】』、『○○公司陳○○  司法迫害  喪進天良  殺雞取卵  道貌岸然』等言論 現場照片 （原審卷第54頁） 刑法第309條 第1項公然侮辱罪、第310條第2項散布文字誹謗罪  8 108 年12月25日上午10時44分起至11時47分止 ○○公司汐止辦公室外 以舉海報方式表達：『司法正義在哪裏！一、原本是股東，至今股份在哪裏？二、侵佔公款玩股票「告訴變告發」結案！三、挪用公款約五百萬代人頭繳罰金，「告訴變告發」結案！【沒事】！四、偽證告了一年多，不開庭「告發了事」監察院法務部【陳情】幾十次都【完全沒有用】』、『○○公司陳○○  司法迫害  喪進天良  殺雞取卵  道貌岸然』等言論 監視器錄影畫面擷圖 （原審卷第55頁） 刑法第309條 第1項公然侮辱罪、第310條第2項散布文字誹謗罪  9 108年12月25日上午11時20分起至28分止 ○○公司汐止辦公室外 以言詞陳述方式表達： 「法院都是你家開的，我就不相信，吃乾抹淨！」、「我的股份在那裡？不要臉！」、「你叫我做了多少的壞事，你自己回憶一下！」、「我就是跟你 拼了，我拿生命跟你拼！」等言論 錄音譯文項次6至9 （原審卷第67至68頁） 刑法第305條恐嚇罪、第309條第1項公然侮辱罪、第310條第1項誹謗罪  10 108年12月27日上午10時41分起至12時30分止 ○○公司汐止辦公室外 以舉海報方式表達：『司法正義在哪裏！一、原本是股東，至今股份在哪裏？二、侵佔公款玩股票「告訴變告發」結案！三、挪用公款約五百萬代人頭繳罰金，「告訴變告發」結案！【沒事】！四、偽證告了一年多，不開庭「告發了事」監察院法務部【陳情】幾十次都【完全沒有用】』、『○○公司陳○○  司法迫害  喪進天良  殺雞取卵  道貌岸然』等言論 監視器錄影畫面擷圖 （原審卷第56頁） 刑法第309條 第1項公然侮辱罪、第310條第2項散布文字誹謗罪  11 108年12月27日上午10時46分起至11時44分止 ○○公司汐止辦公室外 以言詞陳述方式表達： 「你把法官都買了，你家開法院！」、「道貌岸然！你把江軍叫我去把他操翻了，人家倒了，現在居然以前華新跟江軍合作的生意通通在你這邊，你還真是不要臉！」、「敢做不敢當，你真是孬啊！」、「你真的是不要臉到了極點！」、「你知道我的拳頭很硬嘛，是不是？哼，還沒呢！」等言論 錄音譯文項次10至14 （原審卷第68頁） 刑法第305條恐嚇罪、第309條第1項公然侮辱罪、第310條第1項誹謗罪  12 108年12月31日上午11時至12時55分止 ○○公司汐止辦公室外 以舉海報方式表達：『司法正義在哪裏！一、原本是股東，至今股份在哪裏？二、侵佔公款玩股票「告訴變告發」結案！三、挪用公款約五百萬代人頭繳罰金，「告訴變告發」結案！【沒事】！四、偽證告了一年多，不開庭「告發了事」監察院法務部【陳情】幾十次都【完全沒有用】』、『○○公司陳○○  司法迫害  喪進天良  殺雞取卵  道貌岸然』等言論 監視器錄影畫面擷圖 （原審卷第57頁） 刑法第309條 第1項公然侮辱罪、第310條第2項散布文字誹謗罪  13 108年12月31日上午11時50分起至中午12時26分止 ○○公司汐止辦公室外 以言詞陳述方式表達： 「你敢出來面對我嗎？你不敢嘛！你有沒有吃我股份？你有沒有做這些傷天害理的事？都是你叫我去的，今天不爽打這個客戶，明天不爽打那個客戶，那不是你嘛！」、「那一個吃我股份的人，那一個吃我股利的人，是狗生的，母狗生的，公狗幹的！」、「兄弟是你玩的？操！你真的是他媽瞎了你媽狗眼！」、「賣不掉的東西強迫人家買。」、「不要臉到了極點，真的是不要臉的老闆到了極點，沒事恐嚇員工。」等言論 錄音譯文項次15至19 （原審卷第68至69頁） 刑法第305條恐嚇罪、第309條第1項公然侮辱罪、第310條第1項誹謗罪  14 109年1月14日上午11時18分起至22分止 ○○公司汐止辦公室外 以言詞陳述方式表達： 「我到現在不知道我的組織犯罪是那一個畜生他媽去告我的，那一個他媽狗操的去告我組織犯罪，媽的雞巴哩，操你祖宗，那一個絕子絕孫的去告我。」、「你家他媽掌管司法，對不對，你還有什麼不能的，除了他媽下面不能，其他大概還能啦。」等言論 錄音譯文項次19至21 （原審卷第69頁） 刑法第309條第1項公然侮辱罪、第310條第1項誹謗罪  15 109年1月14日上午11時起至下午1時12分止 ○○公司汐止辦公室外 以舉海報方式表達：『司法正義在哪裏！一、原本是股東，至今股份在哪裏？二、侵佔公款玩股票「告訴變告發」結案！三、挪用公款約五百萬代人頭繳罰金，「告訴變告發」結案！【沒事】！四、偽證告了一年多，不開庭「告發了事」監察院法務部【陳情】幾十次都【完全沒有用】』、『○○公司陳○○  司法迫害  喪進天良  殺雞取卵  道貌岸然』等言論 監視器錄影畫面擷圖 （原審卷第59頁） 刑法第309條 第1項公然侮辱罪、第310條第2項散布文字誹謗罪  16 109年1月16日上午11時5分起至中午12時14分止 ○○公司汐止辦公室外 以舉海報方式表達：『司法正義在哪裏！一、原本是股東，至今股份在哪裏？二、侵佔公款玩股票「告訴變告發」結案！三、挪用公款約五百萬代人頭繳罰金，「告訴變告發」結案！【沒事】！四、偽證告了一年多，不開庭「告發了事」監察院法務部【陳情】幾十次都【完全沒有用】』、『○○公司陳○○  司法迫害  喪進天良  殺雞取卵  道貌岸然』等言論 監視器錄影畫面擷圖 （原審卷第60頁） 刑法第309條 第1項公然侮辱罪、第310條第2項散布文字誹謗罪  17 109年1月22日上午10時42分起至中午12時10分止 ○○公司汐止辦公室外 以舉海報方式表達：『司法正義在哪裏！一、原本是股東，至今股份在哪裏？二、侵佔公款玩股票「告訴變告發」結案！三、挪用公款約五百萬代人頭繳罰金，「告訴變告發」結案！【沒事】！四、偽證告了一年多，不開庭「告發了事」監察院法務部【陳情】幾十次都【完全沒有用】』、『○○公司陳○○  司法迫害  喪進天良  殺雞取卵  道貌岸然』等言論 監視器錄影畫面擷圖 （原審卷第62頁） 刑法第309條 第1項公然侮辱罪、第310條第2項散布文字誹謗罪  18 109年1月22日上午11時6分起至中午12時許止 ○○公司汐止辦公室外 以言詞陳述方式表達： 「老子要走的時候一定，只要有辦法一定帶著你一起到閻王爺那裡去報到。」、「你有沒有想過，你提報我流氓，我抓去關，我出來會怎麼對你，你有沒有想過後果！」等言論 錄音譯文項次22至23 （原審卷第69頁） 刑法第305條恐嚇罪  19 109年1月22日中午12時35分起 (約20分鐘) 自訴人住所外 以舉海報方式表達：『司法正義在哪裏！一、原本是股東，至今股份在哪裏？二、侵佔公款玩股票「告訴變告發」結案！三、挪用公款約五百萬代人頭繳罰金，「告訴變告發」結案！【沒事】！四、偽證告了一年多，不開庭「告發了事」監察院法務部【陳情】幾十次都【完全沒有用】』、『○○公司陳○○  司法迫害  喪進天良  殺雞取卵  道貌岸然』等言論 現場照片 （原審卷第61頁） 刑法第309條 第1項公然侮辱罪、第310條第2項散布文字誹謗罪  20 109年2月5日上午10時26分起至12時24分止 ○○公司汐止辦公室外 以舉海報方式表達：『司法正義在哪裏！一、原本是股東，至今股份在哪裏？二、侵佔公款玩股票「告訴變告發」結案！三、挪用公款約五百萬代人頭繳罰金，「告訴變告發」結案！【沒事】！四、偽證告了一年多，不開庭「告發了事」監察院法務部【陳情】幾十次都【完全沒有用】』、『○○公司陳○○  司法迫害  喪進天良  殺雞取卵  道貌岸然』等言論 監視器錄影畫面擷圖 （原審卷第63頁） 刑法第309條 第1項公然侮辱罪、第310條第2項散布文字誹謗罪 

附表二：
編號 海報內容  1 陳宏達檢察長：一O 一年您的胞兄   陳○○向您諮詢後對我提告；您是否知道胞兄是主謀、暴力討債、利用人頭逃漏國稅、走私電子、恐嚇投標、陷害同業查廠、毆打離職員工。您家多位兄長債務均由陳○○ 主導暴力討回，您都完全不知情嗎？以上如有不實願負法律責任！  2 ○○公司陳○○  恐嚇同業  暴力討債  強賣庫存  侵吞股東